# 收购时的待定股权转让款在清算后如何进行会计处理

提问人：featherann123 时间：2021-12-29 21:31:36
2019 年A公司从B公司那里收购C公司（宝马4S店）100%股权，转让价款（包括待定股权转让款 4300 万）为1.55亿元。
鉴于C公司现有经营的租赁场所存在房屋拆迁或租赁场所非A公司原因无法正常使用的相关风险，双方同意在全部股权转让价款中设定“待定股权转让价款”4300万，并根据该风险事项的消除或发生的实际情况相应调整股权转让价款，并在最终“待定股权转让价款”确定后支付给B公司。若C公司在股权交割后三年内其租赁房屋未发生上述风险事项的，则A公司支付待定股权转让款 4300 万。
2020 年C公司原经营场地发生拆迁事项，老股东B公司负责落实新经营场地，由于新场地的装修标准及使用功能不低于老场地。根据之前签订的收购协议所涉及待定股权转让价款 4300 万，为此，需要老股东B公司承担新旧场地置换的成本差 1600 万，从待定股权转让价款 8300 万中扣除后再支付剩余股权转让款 2700 万。新旧场地置换的成本差 1600 万包括装修费以及从 2021 年至 2031 年的租金差额。双方约定老经营场地拆迁赔偿款归老股东B公司。
陈版主我的问题是： 2019 年收购时，A已确认长投成本1.55亿元和其他应付款 4300 万（待支付股权转让款），同时合并报表层面确认商誉 5000万。 2021 年A公司无需支付的待定股权款 2700 万在单体层面和合并层面应该如何进行会计处理？

回答人：chenyiwei
由于“需要老股东B公司承担新旧场地置换的成本差 1600 万”，该部分款项A公司无需支付，实际上是老股东B为新股东A及项目公司C承担了迁址的额外经营成本。因此无需支付的该 1600 万元，在A公司个别报表层面计入营业外收入处理。在A的合并报表层面，如果C的报表中直接反映了这部分额外经营成本（例如已体现在C公司的使用权资产成本、长期待摊费用（装修）成本中），则将该项无需支付的款项冲减使用权资产或长期待摊费用的成本，相应减少后续年度的摊销成本。